# 04de novembro de 2021

# Scrape para votacoes nominais no site da Câmara

Passos: 1 - Identificar o link da votação nominal e criar a string link

Rodar todas as funções. Deve retornar um data.frame de 5 colunas, com as votações individuais dos deputados e a orientação partidária;

# Como funciona?
  - A primeira função capta os votos parlamentares num objeto temporário
  - A segunda capta a orientação partidária num objeto temporário
  - A terceira junta os objetos temporários e retorna a base completa

# Bibliotecas
```{r}
library(rvest)
library(tidyverse)
library(purrr)  
```

# Funções
```{r}
#link <- "https://www.camara.leg.br/presenca-comissoes/votacao-portal?reuniao=63898"

link <- "https://www.camara.leg.br/presenca-comissoes/votacao-portal?reuniao=63837&itemVotacao=10268"

########################################################
########################################################
votos.parlamentares <- 
  
  function(link){
  html <- rvest::read_html(link)
  html %>% html_nodes("div.titulares") %>%
  html_nodes("li") %>% 
#https://stackoverflow.com/questions/52650604/scraping-li-elements-with-rvest  
  map_df(~{
    data_frame(
      parlamentar = html_node(.x, "span.nome") %>% html_text(trim=TRUE),
      partido = html_node(.x, "span.nomePartido") %>% html_text(trim=TRUE),
      voto = html_node(.x, "span.votou") %>% html_text(trim=TRUE),
      
    )
}) %>% 
  mutate(voto = str_remove(voto, "-votou"),
         partido = str_remove(partido, "\\("),
         partido = str_remove(partido, "\\)")) %>% 
  separate(partido, sep = "-", into = c("partido", "estado"))
  
  
}  

########################################################
########################################################
orientacao.partidaria <- 
  
  function(link){
  html <- rvest::read_html(link)
  html %>% html_nodes("div.containerVotos") %>%
  html_nodes("li") %>% 
#https://stackoverflow.com/questions/52650604/scraping-li-elements-with-rvest  
  map_df(~{
    data_frame(
      partido = html_node(.x, "span.lideranca") %>% html_text(trim=TRUE),
      orientacao.partido = html_node(.x, "span.voto") %>% html_text(trim=TRUE),
      
    )
})}

########################################################
########################################################

votos.orientacao <- function(link){
    votos.temp <- votos.parlamentares(link = link)

    orientacao.temp <- orientacao.partidaria(link = link)

    votos.temp %>% left_join(orientacao.temp)
    }

########################################################
########################################################
(votos.orientacao.df <- votos.orientacao(link = link))
```

# Verificar
```{r}
votos.orientacao.df %>% 
  count(voto) %>% 
  drop_na() %>% 
  janitor::adorn_totals()
```

